【裁判字號】    99,訴,1054
【裁判日期】    991020
【裁判案由】    違反毒品危害防制條例等
【裁判全文】
臺灣彰化地方法院刑事判決               99年度訴字第1054號
公  訴  人  臺灣彰化地方法院檢察署檢察官
被      告  甲○○
選任辯護人  袁烈輝律師
上列被告因違反毒品危害防制條例等案件，經檢察官提起公訴（
99年度偵字第4378號），本院判決如下：
    主    文
甲○○犯如附表一編號１至８所示之罪，累犯，各處如附表二所
示之刑（含主刑、從刑）。主刑部分應執行有期徒刑陸年。
    犯 罪 事 實
一、甲○○前於民國（下同）82、83年間因違反肅清煙毒條例案
    件、麻醉藥品管理條例案件，經本院分別以82年度訴字第20
    49號以及83年度訴字第725號判決分別判處有期徒刑4年2 月
    、3年6月確定，於85年11月5日假釋出獄付保護管束，嗣後
    因撤銷假釋執行殘刑4年9月24日，於94年9月1日縮刑期滿執
    行完畢。惟不知悔改，明知甲基安非他命為毒品危害防制條
    例第2條第2項第2款所列管第二級毒品，甲○○並明知甲基
    安非他命業經行政院衛生署公告禁止於醫療上使用，為藥事
    法第22條第1項第1款所規定之禁藥，不得非法持有、轉讓或
    販賣，甲○○竟基於意圖營利販賣及轉讓甲基安非他命之犯
    意聯絡，持用門號0000000000、0000000000、0000000000
    、0000000000等行動電話號碼，作為販賣毒品之聯絡工具，
    分別於附表一所示之時間、地點，自行販賣、轉讓第二級毒
    品安非他命與附表所示之曲兆祥、洪彬華、張榮冠、蔡文得
    。嗣經警於99年4月27日，在臺中市○○區○○里○○○路
    188巷38-1號甲○○租屋處，持本院核發之搜索票，執行搜
    索，並扣得甲○○所持用手機1支（含0000000000之行動電
    話門號）、安非他命8小包（合計重15.12公克）、海洛因1
    小包（毛重1.13公克）、安非他命吸食器1組、玻璃球3支、
    研磨毒品用杵臼1個、毒品分裝袋1包、現金1萬3000元，而
    循線查獲上情。
二、案經彰化縣警察局彰化分局報告臺灣彰化地方法院檢察署檢
    察官偵查起訴。
    理    由
壹、證據能力部分：
一、按被告以外之人於審判外之陳述，雖不符前4條之規定，而
    經當事人於審判程序同意作為證據，法院審酌該言詞陳述或
    書面陳述作成時之情況，認為適當者，亦得為證據；當事人
    、代理人或辯護人於法院調查證據時，知有第159條第1項不
    得為證據之情形，而未於言詞辯論終結前聲明異議者，視為
    有前項之同意，刑事訴訟法第159條之5定有明文。本案下列
    其餘引為證據之證人陳述及書證，檢察官、被告甲○○及其
    選任辯護人均不爭執其證據能力，且以之作為證據並無不當
    ，依上揭法條之規定，自均有證據能力，先予敘明。
二、按現行刑事訴訟法關於「鑑定」之規定，除選任自然人充當
    鑑定人外，另設有囑託機關鑑定制度。依同法第198條、第
    208條之規定，不論鑑定人或鑑定機關、團體，固均應由法
    院、審判長、受命法官或檢察官視具體個案之需要而為選任
    、囑託，並依第206條之規定，提出言詞或書面報告，始符
    合同法第159條第1項所定得作為證據之「法律有規定」之情
    形。否則所為之鑑定，仍屬傳聞證據。然於司法警察機關調
    查中之案件，為因應實務上，或因量大、或有急迫之現實需
    求，併例行性當然有鑑定之必要者，例如毒品之種類與成分
    、尿液之毒品反應，或者槍、彈有無殺傷力等鑑定，基於檢
    察一體原則，得由該管檢察長對於轄區內之案件，以事前概
    括選任鑑定人或囑託鑑定機關、團體之方式，俾便轄區內之
    司法警察官、司法警察對於調查中之此類案件，得即時送請
    先前已選任之鑑定人或囑託之鑑定機關、團體實施鑑定，以
    求時效（法務部92年9月1日法檢字第0920035083號函參照，
    刊載於法務部公報第312期）。此種由檢察機關概括選任鑑
    定人或概括囑託鑑定機關、團體，再轉知司法警察官、司法
    警察於調查犯罪時參考辦理之作為，法無明文禁止，係為因
    應現行刑事訴訟法增訂傳聞法則及其例外規定之實務運作而
    為。則經由司法警察官、司法警察依檢察官所概括選任之鑑
    定人或囑託鑑定機關、團體所為之鑑定結果，與檢察官選任
    或囑託為鑑定者，性質上並無差異，同具有證據能力。本件
    扣案之海洛因以及甲基安非他命，係由內政部警政署刑事警
    察局，所為之書面鑑定報告即內政部警政署刑事警察局99年
    7月21日刑鑑字第0990093216號，自屬上開「法律規定」得
    為證據者，而有證據能力。
貳、實體部分：
一、前開犯罪事實業據被告甲○○於偵訊及本院審理時均坦承不
    諱，核與證人曲兆祥、洪彬華、張榮冠、蔡文得於警詢或偵
    訊中證述情節相符，並有本院通訊監察書、搜索票、搜索扣
    押筆錄、扣押物品目錄表、照片、指認犯罪嫌疑人紀錄表、
    通訊監察譯文等件在卷可稽。另按販賣第二級毒品甲基安非
    他命係違法行為，非可公然為之，而甲基安非他命亦無公定
    價格，係可任意分裝增減分量，且每次買賣之價格、數量，
    亦隨時依雙方之關係深淺、資力、需求量、對行情之認知、
    來源是否充裕、查緝是否嚴緊、購買者被查獲時供述購買對
    象之可能風險之評估等因素，而異其標準，機動調整，非可
    一概論之。從而販賣之利得，除非經行為人詳細供出各次所
    販賣之毒品之進價及售價，且數量俱臻明確外，實難察得其
    交易實情，然販賣者從價差或量差中牟利，方式雖異，惟其
    販賣行為在意圖營利則屬同一。從而，舉凡有償交易，除足
    以反證其確係另基於某種非圖利本意之關係外，通常尚難因
    無法查悉其精確之販入價格，作為是否高價賣出之比較，諉
    以無營利之意思而阻卻販賣犯行之追訴。被告甲○○與證人
    洪彬華、張榮冠、蔡文得間並非至親，倘非有利可圖，自無
    平白甘冒觸犯重罪之風險而特意前往約定地點交付甲基安非
    他命予各該購毒者之理，且被告亦於本院審理中供稱，伊買
    的價格較便宜，品質也較好等語，足認被告主觀上確有營利
    之意圖甚明。此外，本案於警員查獲被告時，亦當場扣得甲
    ○○所持用手機1支（含0000000000之行動電話門號）、安
    非他命8小包（合計重15.12公克）、海洛因1小包（毛重1.1
    3公克）、安非他命吸食器1 組、玻璃球3支、研磨毒品用杵
    臼1個、毒品分裝袋1包，與證人所述伊施用禁藥之種類等情
    ，核屬相符；且該扣案之結晶顆粒8包（合計重15.12公克）
    ，送鑑定後，均經檢出毒品甲基安非他命之成分，亦有內政
    部警政署刑事警察局99年7 月21日刑鑑字第0990093216號鑑
    定書1份在卷可佐。按此，足認證人於警偵訊時之證言，應
    無構陷被告之可能與必要，而堪以採信綜上，被告甲○○前
    開自白核與事實相符，洵足採認，本案事證明確，被告犯行
    堪以認定。
二、論罪科刑：
(一)按甲基安非他命為毒品危害防制條例第2條第2項第2款所列
    管之第二級毒品，不得非法持有、販賣或轉讓。是核被告甲
    ○○如附表一編號2、3、4、5、7、8所示所為，均係犯毒品
    危害防制條例第4條第2項販賣第二級毒品罪。次按甲基安非
    他命雖係毒品危害防制條例第2項第2款所規定之第二級毒品
    ，但其亦屬於藥事法所稱之「禁藥」（即藥事法第22條第1
    款所稱之「經中央衛生主管機關明令公告禁止製造、調劑、
    輸入、輸出、販賣或陳列之毒害藥品」），而明知為禁藥而
    轉讓者，藥事法第83條亦定有處罰明文。故行為人明知為禁
    藥即甲基安非他命而轉讓予他人者，除成立毒品危害防制條
    例第8條第2項之轉讓第二級毒品罪外，亦構成藥事法第83條
    第1項之轉讓禁藥罪，此係屬同一犯罪行為而同時有二種法
    律可資處罰之法條（規）競合情形，應依「重法優於輕法」
    、「後法優於前法」等法理，擇一處斷。而毒品危害防制條
    例第8條第2項轉讓第二級毒品罪之法定本刑為6月以上5年以
    下有期徒刑，得併科新臺幣70萬元以下罰金。而藥事法第83
    條第1項轉讓禁藥罪之法定本刑為7年以下有期徒刑，得併科
    新臺幣500萬元以下罰金。且被告甲○○於本案所涉轉讓甲
    基安非他命之數量，亦無證據達於應依毒品危害防制條例第
    8條第6款及第9條之規定加重其刑至2分之1之情形。則藥事
    法第83條第1項之罪之法定本刑，顯較毒品危害防制條例第8
    條第2項之罪之法定本刑為重，依前述「重法優於輕法」之
    法理，就被告轉讓甲基安非他命部分之行為，自應優先適用
    藥事法第83條第1項之規定處斷（最高法院97年度臺非字第
    397號判決參照）。是核被告甲○○如附表一編號1、6所示
    所為，係犯藥事法第83條第1項轉讓禁藥罪。被告甲○○基
    經多次販賣、轉讓毒品後，持有剩餘毒品被查獲，其各次販
    賣、轉讓毒品行為，固應併合處罰。但該持有剩餘毒品之低
    度行為，應僅為最後一次販賣毒品之高度行為所吸收，不另
    論罪。
(二)另按94年2月2日修正公佈，於95年7月1日施行之刑法，基於
    刑罰公平原則之考量，杜絕僥倖之犯罪心理，並避免易致鼓
    勵犯罪之誤解，已刪除第56條連續犯之規定。行為人反覆實
    行之犯罪行為茍係在刑法修正施行後者，因法律之修正已生
    阻斷連續犯之法律效果，除認應合於接續犯、繼續犯、集合
    犯等實質上一罪關係而以一罪論處外，基於一罪一罰之刑罰
    公平性，自應併合處罰。而刑法上所謂集合犯是指立法者所
    制定之犯罪構成要件中，本就預定有數個同種類之行為將反
    覆實行之犯罪而言，是將各自實現犯罪構成要件之多數行為
    ，解釋為集合犯，而論以一罪；是以對於集合犯，必須從嚴
    解釋，以符合立法者之意向。所謂集合犯，係指數犯罪構成
    要件中，本即預定有數個同種類之行為將反覆實行，雖其特
    質為行為含有反覆實行複數行為而評價為包括一罪，但並非
    其所有反覆實行之行為，皆一律認為包括一罪，仍須從行為
    人之主觀犯意，自始係基於概括性，行為之時、空上具有密
    切關係，且依社會通念，認屬包括之一罪為合理適當者，始
    足當之，否則仍應依實質競合予以併合處罰。犯罪是否包括
    一罪之集合犯，客觀上，應斟酌其法律規定文字之本來意涵
    、實現該犯罪目的之必要手段、社會生活經驗中該犯罪實行
    常態及社會通念等；主觀上，則視其是否出於行為人之一次
    決意，並秉持刑罰公平原則，加以判斷（最高法院96年度臺
    上字第1168、1850、3531號、4969號判決意旨參照）。本件
    被告甲○○意圖營利而販賣毒品之各該次行為，為實現牟利
    之犯罪目的，依吾人之生活經驗，其犯罪之實行，固以反覆
    、繼續為常態，然其販賣之時間、地點均不盡相同，難認係
    出於被告之1次犯罪決意；況此類異時、異地之販賣毒品行
    為，依社會通念，殊難認以評價為一罪為適當；再者，其多
    次販賣毒品，致該毒品氾濫，嚴重危害國人身心健康之犯罪
    結果，評價為集合犯之包括一罪，難謂符合法律規範本質，
    更與刪除連續犯之修法意旨相違，自不得認僅成立集合犯之
    包括一罪，是被告甲○○所犯6次販賣第二級毒品罪及2次轉
    讓禁藥罪，犯意各別，行為互殊，應予分論併罰。
(三)又按犯第4條至第8條之罪於偵查及審判中均自白者，減輕其
    刑，修正後毒品危害防制條例第17條第2項定有明文。被告
    甲○○就如附表一所示犯行，業據其於偵訊及本院審理時均
    自白在卷，符合上開修正後毒品危害防制條例第17條第2項
    之規定，爰均依法減輕其刑。
(四)再按刑之量定，為求個案裁判之妥當性，法律固賦予法院裁
    量權，但此項裁量權之行使，除應依刑法第57條規定，審酌
    行為人及其行為等一切情狀，為整體之評價，並應顧及比例
    原則與平等原則，使罪刑均衡，輕重得宜，以契合社會之法
    律感情。又刑法第59條規定犯罪之情狀可憫恕者，得酌量減
    輕其刑，其所謂「犯罪之情狀」，與同法第57條規定科刑時
    應審酌之一切情狀，並非有截然不同之領域，於裁判上酌減
    其刑時，應就犯罪一切情狀（包括第57條所列舉之10款事項
    ），予以全盤考量，審酌其犯罪有無可憫恕之事由（即有無
    特殊之原因與環境，在客觀上足以引起一般同情，以及宣告
    法定最低度刑，是否猶嫌過重等等），以為判斷（參照最高
    法院95年度臺上字第6157號判決)。毒品危害防制條例第4條
    第2項，其法定刑為7年以上有期徒刑，刑度可謂重大。然同
    為販賣第二級毒品之人，其原因動機不一，犯罪情節未必盡
    同，或有大盤毒梟者，亦有中、小盤之分，甚或僅止於吸毒
    者友儕間為求互通有無之有償轉讓者亦有之，所造成危害社
    會之程度自屬有異，法律科處此類犯罪，所規定之法定最低
    本刑卻均相同，顯有違「罰當其罪」之原則。職是之故，若
    審酌個案情狀，認為處以法定最低刑度以下，即可收懲儆之
    效，並足以達到防衛社會目的者，自非不可依客觀之犯行與
    主觀之惡性二者加以考量其情狀，是否有可憫恕之處，適用
    刑法第59條之規定酌量減輕其刑，期使個案裁判之量刑，能
    斟酌至當，符合比例原則。揆之本案卷證資料，被告甲○○
    雖涉犯毒品危害防制條例第4條第2項之重罪，惟審酌其惡性
    及造成社會整體侵害之程度均尚非鉅大，倘對其前開犯行科
    以法定最輕本刑，猶嫌過重，不免過苛，誠屬法重情輕，有
    失立法之本旨，衡情尚有可憫恕之處，就被告前開犯行，爰
    依刑法第59條規定遞減其刑。
(五)復查，被告甲○○前於82、83年間因違反肅清煙毒條例案件
    、麻醉藥品管理條例案件，經本院分別以82年度訴字第2049
    號以及83年度訴字第725號判決分別判處有期徒刑4年2月、3
    年6月確定，於85年11月5日假釋出獄付保護管束，嗣後因撤
    銷假釋執行殘刑4年9月24日，於94年9月1日縮刑期滿執行完
    畢，有臺灣高等法院被告前案紀錄表1份在卷可稽，被告於
    受有期徒刑執行完畢後5年內，故意再犯本件有期徒刑以上
    之罪，為累犯，被告所犯如附表所示各罪均應依刑法第47條
    第1項規定，就法定刑為有期徒刑部分加重其刑，又被告同
    時具有加重及減輕事由，就法定刑應依法先加後減。
(六)爰審酌被告甲○○販賣毒品及轉讓毒品之對象、數量、金額
    ；販賣、轉讓毒品戕害他人健康，足使施用者導致精神障礙
    、性格異常，甚至造成生命危險之生理成癮性及心理依賴性
    ，危害社會治安，惡性非輕，不思以正當途徑合法掙取金錢
    ，圖以販賣毒品獲利，惟於偵訊及審理中均坦承犯行，犯後
    態度尚佳等一切情狀，認檢察官求處被告甲○○有期徒刑6
    年為適當，量處如主文所示之刑，並定其應執行之刑。
(七)沒收銷燬及沒收部分：
  1.扣案之第一級毒品海洛因共1包（凈重0.66公克，驗餘淨重
    0.65公克，空包裝總重0.52公克），被告供稱係其自己施用
    ，並未以之供本件犯罪所用，本院復查無其他積極證據，足
    以證明被告有供作本件犯罪之用，故不併為沒收之諭知。
  2.第二級毒品甲基安非他命共8包（合計重15.12公克），固應
    依毒品危害防制條例第18條第1項前段沒收銷燬之。（包裝
    袋上均殘留有毒品成分，無法析離，應併予沒收銷燬）。然
    然被告經多次販賣、轉讓毒品後，持有剩餘毒品被查獲，其
    各次販賣、轉讓毒品行為，固應併合處罰。但該持有剩餘毒
    品之低度行為，應僅為最後一次販賣毒品之高度行為所吸收
    ，不另論罪，以如前述，故就該查獲之剩餘毒品，祇能於最
    後一次之販賣毒品罪宣告沒收銷燬，不得於各次販賣、轉讓
    毒品罪均宣告沒收銷燬。（99年台上字第3193號判決參照）
  3.末按販賣毒品所得之對價，不問其中何部分屬於成本，何部
    分屬於犯罪所得之財物，應均予沒收（最高法院65年度第5
    次刑庭庭推總會議決議 (一)意旨參照）。又按犯第4條之罪
    者，其供犯罪所用或因犯罪所得之財物，均沒收之，如全部
    或一部不能沒收時，追徵其價額或以其財產抵償之，毒品危
    害防制條例第19條第1項定有明文。又該條係採義務沒收主
    義。且金錢為代替物，重在兌換價值，而不在原物，自難拘
    泥於沒收原物之理論，認沒收販賣毒品所得之金錢，以當場
    查獲扣押者為限，苟能證明其為販賣毒品所得之金錢，均應
    予以沒收（最高法院92年度臺上字第5227 號判決參照）。
    是販賣毒品所得之金錢，無論已否扣案，如仍屬存在，即應
    依法沒收，然所稱因犯罪所得之物，自以實際所得者為限，
    苟無所得或尚未取得者，自無從為沒收追繳之諭知（最高法
    院89年度臺上字第3434號判決要旨參照）。經查：被告甲○
    ○如附表一所示販賣第二級毒品甲基安非他命之所得，並未
    扣案，應依毒品危害防制條例第19條第1項之規定宣告沒收
    ，如全部或一部不能沒收時，應以其財產抵償之；另查扣之
    0000000000門號號行動電話1支、研磨毒品用杵臼1個暨毒品
    分裝袋1包，均係被告所有供其上開販賣及轉讓甲基安非他
    命所用暨預備供販賣及轉讓甲基安非他命所用之物，就行動
    電話部分，爰依毒品危害防制條例第19條第1項之規定宣告
    沒收；就研磨毒品用杵臼、分裝袋部分，係被告所有預備供
    犯罪所用之物，另依刑法第38條第1項第2款規定，宣告沒收
    之。至查扣之吸食器1組、玻璃球3支，係被告所有供施用毒
    品所用之物，扣案之現金13000元，係被告欲繳納租金所用
    ，均業據被告於本院審理時陳明在卷，顯與本案販賣及轉讓
    無關，本院自不得併予宣告沒收，附此敘明。
據上論斷，應依刑事訴訟法第299條第1項前段，毒品危害防制條
例第4條第2項、第17條第2項、第19條第1項、第18條第1 項前段
，藥事法第83條第1項，刑法第11條、第47條第1項、第59條、第
51條第5款、第38條第1項第2款，判決如主文。
本案經檢察官施教文到庭執行職務。
中    華    民    國    99    年    10    月    20    日
                  刑事第四庭  審判長  法  官  姚銘鴻
                                      法  官  廖政勝
                                      法  官  吳永梁
以上正本證明與原本無異。
如不服本判決應於收受判決後10日內向本院提出上訴書狀，並應
敘述具體理由；其未敘述上訴理由者，應於上訴期間屆滿後20日
內向本院補提理由書（均須按他造當事人之人數附繕本）「切勿
逕送上級法院」。
中    華    民    國    99    年    10    月    20    日
                                      書記官  郭佳雯
附錄論罪科刑法條：
毒品危害防制條例第4條
製造、運輸、販賣第一級毒品者，處死刑或無期徒刑；處無期徒
刑者，得併科新臺幣2千萬元以下罰金。
製造、運輸、販賣第二級毒品者，處無期徒刑或7年以上有期徒
刑，得併科新臺幣1千萬元以下罰金。
製造、運輸、販賣第三級毒品者，處5年以上有期徒刑，得併科
新臺幣7百萬元以下罰金。
製造、運輸、販賣第四級毒品者，處3年以上10年以下有期徒刑
，得併科新臺幣3百萬元以下罰金。
製造、運輸、販賣專供製造或施用毒品之器具者，處1年以上7年
以下有期徒刑，得併科新臺幣1百萬元以下罰金。
前五項之未遂犯罰之。
藥事法第83條
明知為偽藥或禁藥，而販賣、供應、調劑、運送、寄藏、牙保、
轉讓或意圖販賣而陳列者，處7年以下有期徒刑，得併科新臺幣5
百萬元以下罰金。
犯前項之罪，因而致人於死者，處7年以上有期徒刑，致重傷者
，處3年以上12年以下有期徒刑。
因過失犯第1項之罪者，處2年以下有期徒刑、拘役或科新臺幣30
萬元以下罰金。
第1項之未遂犯罰之。
附表一：
┌──┬───┬───────┬──────┬─────────────┐
│編號│ 對象 │    時間      │   地點     │販賣毒品之種類、次數及價格│
│    │      │              │            │                          │
├──┼───┼───────┼──────┼─────────────┤
│ 1. │曲兆祥│98年12月底或  │彰化大葉大學│無償提供甲基安非他命      │
│    │      │99年1月初中午 │附近甲○○之│                          │
│    │      │過後          │租屋處      │                          │
├──┼───┼───────┼──────┼─────────────┤
│ 2. │洪彬華│99年2月6日21時│彰化市○○路│以新臺幣1萬4000元販賣甲基 │
│    │      │55分          │1段張榮冠住 │安非他命2錢               │
│    │      │              │處          │                          │
├──┼───┼───────┼──────┼─────────────┤
│ 3. │洪彬華│99年2月11日20 │彰化市○○路│以新臺幣1萬4000元販賣甲基 │
│    │      │時            │1段張榮冠住 │安非他命2錢               │
│    │      │              │處          │                          │
├──┼───┼───────┼──────┼─────────────┤
│ 4. │洪彬華│99年1月16日19 │彰化市「敏」│以新臺幣7000元販賣甲基安非│
│    │      │時            │黑白切麵攤  │他命1錢                   │
│    │      │              │            │                          │
├──┼───┼───────┼──────┼─────────────┤
│ 5. │洪彬華│99年1月25日19 │彰化市「敏」│以新臺幣1萬4000元販賣甲基 │
│    │      │時            │黑白切麵攤  │安非他命2錢               │
│    │      │              │            │                          │
│    │      │              │            │                          │
├──┼───┼───────┼──────┼─────────────┤
│ 6. │洪彬華│99年2月9日某時│彰化市○○路│無償提供甲基安非他命      │
│    │      │              │1段張榮冠住 │                          │
│    │      │              │處          │                          │
│    │      │              │            │                          │
├──┼───┼───────┼──────┼─────────────┤
│ 7. │蔡文得│99年2月15日18 │嶺東工專旁前│以新臺幣6000元販賣甲基安非│
│    │      │時            │7-11便利商店│他命1錢                   │
│    │      │              │            │                          │
│    │      │              │            │                          │
├──┼───┼───────┼──────┼─────────────┤
│ 8. │張榮冠│99年2月17日22 │彰化市○○路│以新臺幣3000元販賣甲基安非│
│    │      │時            │1段張榮冠住 │他命半錢                  │
│    │      │              │處          │                          │
│    │      │              │            │                          │
└──┴───┴───────┴──────┴─────────────┘
附表二：
１．甲○○犯藥事法第八十三條第一項之轉讓禁藥罪，累犯，處
    有期徒刑柒月。扣案之門號0000000000號行動電
    話壹支、研磨毒品用杵臼壹個及分裝袋壹包均沒收之。
２．甲○○販賣第二級毒品，累犯，處有期徒刑年柒月。未扣
    案販賣第二級毒品所得新臺幣壹萬肆仟元沒收之，如全部或
    一部不能沒收時，以其財產抵償之。扣案之門號00000
    00000號行動電話壹支、研磨毒品用杵臼壹個及分裝袋
    壹包均沒收之。
３．甲○○販賣第二級毒品，累犯，處有期徒刑年柒月。未扣
    案販賣第二級毒品所得新臺幣壹萬肆仟元沒收之，如全部或
    一部不能沒收時，以其財產抵償之。扣案之門號00000
    00000號行動電話壹支、研磨毒品用杵臼壹個及分裝袋
    壹包均沒收之。
４．甲○○販賣第二級毒品，累犯，處有期徒刑年陸月。未扣
    案販賣第二級毒品所得新臺幣柒仟元沒收之，如全部或一部
    不能沒收時，以其財產抵償之。扣案之門號0000000
    000號行動電話壹支、研磨毒品用杵臼壹個及分裝袋壹包
    均沒收之。
５．甲○○販賣第二級毒品，累犯，處有期徒刑年柒月。未扣
    案販賣第二級毒品所得新臺幣壹萬肆仟元沒收之，如全部或
    一部不能沒收時，以其財產抵償之。扣案之門號00000
    00000號行動電話壹支、研磨毒品用杵臼壹個及分裝袋
    壹包均沒收之。
６．甲○○犯藥事法第八十三條第一項之轉讓禁藥罪，累犯，處
    有期徒刑柒月。扣案之門號0000000000號行動電
    話壹支、研磨毒品用杵臼壹個及分裝袋壹包均沒收之。
７．甲○○販賣第二級毒品，累犯，處有期徒刑年伍月。未扣
    案販賣第二級毒品所得新臺幣陸仟元沒收之，如全部或一部
    不能沒收時，以其財產抵償之。扣案之門號0000000
    000號行動電話壹支、研磨毒品用杵臼壹個及分裝袋壹包
    均沒收之。
８．甲○○販賣第二級毒品，累犯，處有期徒刑年肆月。扣案
    第二級毒品甲基安非他命捌包（合計重壹伍點壹貳公克）沒
    收銷燬之；未扣案販賣第二級毒品所得新臺幣仟元沒收之
    ，如全部或一部不能沒收時，以其財產抵償之。扣案之門號
    0000000000號行動電話壹支、研磨毒品用杵臼壹
    個及分裝袋壹包均沒收之。

司法院資訊處製作；財團法人民間司法改革基金會備份。
